Minutes et répertoires du notaire Claude CHODRON, janvier 1814 - décembre 1823 (étude XV)
Archives nationales
Minutes et répertoires du notaire Claude CHODRON, janvier 1814 - décembre 1823 (étude XV)
MC/ET/XV/1609 - MC/ET/XV/1700, MC/RE/XV/19 - MC/RE/XV/20
Etude XV; Chodron, Claude
Archives nationales de France
Minutes et répertoires: la loi 2008-696 du 15 juillet 2008 relative aux archives a fixé à 75 ans à compter de la date de l'acte, ou à 25 ans à compter de la date du décès de l'intéressé si ce délai est plus bref, le délai de communication des minutes et répertoires des notaires; ce délai est porté à 100 ans à compter de la date de l'acte si le document se rapporte à un mineur (code du Patrimoine, articles L213-2, 4e d et 5e).
Autres documents de l'étude (dossiers de clients, comptabilité...): s'agissant d'archives privées, ces documents sont communicables selon les modalités fixées par le déposant ou le donateur.
Certains documents ne sont pas accessibles en raison de leur mauvais état de conservation.
Versement
Accès aux autres instruments de recherche du notaire Claude CHODRON
Minutes et répertoires du notaire Claude CHODRON, 18 août 1794 - 1er mars 1858 (étude XV)
- Minutes de Claude CHODRON, janvier 1814 - décembre 1823; MC/ET/XV/1609 - MC/ET/XV/1700
  - Minutes. 1814, janvier - 1814, février, janvier 1814 - février 1814; MC/ET/XV/1609
    Informations complémentaires:
    Informations concernant le classement:
    Le niveau inférieur de description, quand il existe, correspond aux minutes d'actes. Toutes les minutes ne sont pas forcément décrites une à une. Les descriptions de ces minutes sont plus ou moins détaillées.
  - Minutes. 1814, mars - 1814, mai, mars 1814 - mai 1814; MC/ET/XV/1610
  - Minutes. 1814, juin, juin 1814; MC/ET/XV/1611
  - Minutes. 1814, juillet - 1814, août, juillet 1814 - août 1814; MC/ET/XV/1612
  - Minutes. 1814, septembre - 1814, octobre, septembre 1814 - octobre 1814; MC/ET/XV/1613
    - 1810, 24 octobre: Jean-Paul-Louis Michelos, intendant général des maisons et affaires de M. Borgheze, demeurant à Paris rue Roquépine, n°10, agissant au nom de Marie-Pauline Bonaparte, veuve de Victor-Emmanuel Leclerc, épouse en seconde noce de Camille Borghese, vend à sa majesté britannique l'hôtel Charost à Paris rue du Faubourg Saint-Honoré., 22 août 1814 - 24 octobre 1814; MC/ET/XV/1613
      1814, 22 août: autorisation de Camille Borghese donnés à Maître Chelli notaire à Florence
      Origine de l'information:
      Actes signalés par le personnel du Minutier central des notaires de Paris, 2003-2012 (base de données migrée: voir contexte dans le Plan d’orientation général - Notaires de Paris, guides thématiques du Minutier).
      Date de création de la notice: 2008
      acte de vente; Faubourg-Saint-Honoré (rue du); Bonaparte, Marie-Pauline; Leclerc, Victor-Emmanuel; Borghese, Camille; Michelos, Jean-Paul-Louis
    - 1810, 2 septembre: Marie-Claude Doré veuve de M. Jean-Louise Marrier de Chanteloup ancien commissaire de la marine vend au Ministère des affaires étrangers une maison situé à Fontainebleau., 2 septembre 1814 - 3 septembre 1814; MC/ET/XV/1613
      1814, 3 septembre, dessins fait au lavis
      acte de vente; Fontainebleau (Seine-et-Marne); Doré, Marie-Claude; Marrier de Chanteloup, Jean-Louise; commissaire de la marine (Ancien Régime)
    - Inventaire après décès de François-Paul-Bonnaventure Guillaume rue Beauregard, n° 43, 5 septembre 1814; MC/ET/XV/1613
      Mention dans le répertoire du notaire coté:
      MC/RE/XV/19
      Base Miriad 2 des inventaires après décès, 1801-1850, par Thierry Boudignon, avec le concours de Marie-France Nivet et du personnel du Minutier central, 1995-2012 (base de données migrée: voir contexte dans le Plan d’orientation général - Notaires de Paris, guides thématiques du Minutier).
      Date de révision: 2011
      Date de création de la notice: 2011
      inventaire après décès; Beauregard (rue); Guillaume, François-Paul-Bonnaventure
    - 1814, 24 septembre: Henriette Picault veuve de Pierre-Victor Malouet ministre d'État de la Marine vend à Louis-Antoine-Victor Malouet maître de requête au Conseil d'État, la moitié de propriété appelé ' Château de la Gidomière ' situé dans la commune de Lhomme, canton de La Chartre département de la Sarthe., 24 septembre 1814; MC/ET/XV/1613
      acte de vente; Picault, Henriette; Malouet, Pierre-Victor; Malouet, Louis-Antoine-Victor; ministre
    - Inventaire après décès de Pierre-Victor Malouet ministre de la Marine, rue Royale, Hôtel de la Marine., 24 septembre 1814; MC/ET/XV/1613
      Pierre-Victor Malouet (né le 11 février 1740 à Riom - mort le 7 septembre 1814).
      inventaire après décès; Marine (hôtel de la); Malouet, Pierre-Victor; ministre
    - 1814, 8 et 11 octobre: Pierre Darel cultivateur vend les propriétés situées à Asnières (Seine) à Jacques-Georges Duvernoy, membre de la musique de la chapelle du roi, professeur au Conservatoire royal de la musique, 8 octobre 1814 - 11 octobre 1814; MC/ET/XV/1613
      acte de vente; Darel, Pierre; Duvernoy, Jacques-Georges; agriculteur; enseignant; musicien
    - 1814, 18 octobre: Joseph-Marie Brady propriétaire, vend une maison rue du Faubourg Poissonnière n°32, 18 octobre 1814; MC/ET/XV/1613
      acte de vente; Brady, Joseph-Marie
    - 1814, 20 octobre: Noël-Nicolas Tuarz, propriétaire vend une maison rue situé à Paris rue du Faubourg Saint Honoré, n° 68 à Bruno-Constant Letellier, 20 octobre 1814; MC/ET/XV/1613
      acte de vente; Tuarz, Noël-Nicolas; Letellier, Bruno-Constant; négociant
    - Inventaire après décès de Louis-Alexis Hamelin rue du Ponceau. Reine-Flore Dandelin, sa veuve., 20 octobre 1814; MC/ET/XV/1613
      inventaire après décès; Ponceau (rue du); Hamelin, Louis-Alexis; Dandelin, Reine-Flore
    - 1810, 24 octobre: vente par Jean-Pierre Grillon-Deschampalles à sa majesté britannique d'une maison rue Anjou-Saint-Honoré, 24 octobre 1814; MC/ET/XV/1613
      1814, 24 octobre, dessin fait au lavis
      acte de vente; Anjou-Saint-Honoré (rue d'); Grillon-Deschampalles, Jean-Pierre
  - Minutes. 1814, novembre - 1814, décembre, novembre 1814 - décembre 1814; MC/ET/XV/1614
    - Inventaire après décès de Étiene-Marie Marchadier rue Château Landon, 3 novembre 1814; MC/ET/XV/1614
      inventaire après décès; Château-Landon (rue du); Marchadier, Etienne Marie
    - 1814, 31 décembre: Nicolas Olry vend les terrains de Vandeléville à Jean-Baptiste Olry., 31 décembre 1814 - 1814; MC/ET/XV/1614
      acte de vente; Vandeléville (Meurthe-et-Moselle); Olry, Nicolas; Olry, Jean-Baptiste
  - Minutes. 1815, janvier - 1815, février, janvier 1815 - février 1815; MC/ET/XV/1615
  - Minutes. 1815, mars, mars 1815; MC/ET/XV/1616
  - Minutes. 1815, avril - 1815, juin, avril 1815 - juin 1815; MC/ET/XV/1617
  - Minutes. 1815, juillet - 1815, septembre, juillet 1815 - septembre 1815; MC/ET/XV/1618
  - Minutes. 1815, octobre, octobre 1815; MC/ET/XV/1619
  - Minutes. 1815, novembre - 1815, décembre, novembre 1815 - décembre 1815; MC/ET/XV/1620
  - Minutes. 1816, janvier - 1816, février, janvier 1816 - février 1816; MC/ET/XV/1621
    - Inventaire (requête des Domaines pour déshérence) après décès de Catherine-Élisabeth Reiffler veuve d'Antoine Stoffler, rue d'Argenteuil., 23 janvier 1816; MC/ET/XV/1621
      inventaire après décès; Argenteuil (rue d'); Reiffler, Catherine-Élisabeth; Stoffler, Antoine
    - Inventaire (requête des Domaines pour déshérence) après décès de Simon Brunet quai des Ormes., 30 janvier 1816; MC/ET/XV/1621
      inventaire après décès; Ormes (quai des); Brunet, Simon
    - Inventaire (requête des Domaines pour déshérence) après décès de Marie-Anne Simonot veuve Leriche rue Neuve Saint-Paul, 30 janvier 1816; MC/ET/XV/1621
      inventaire après décès; Neuve-Saint-Paul (rue); Simonot, Marie-Anne; Leriche
    - Inventaire (requête des Domaines pour déshérence) après décès de Jeanne-Marie Bligny rue Saint-Jacques, 8 février 1816; MC/ET/XV/1621
      inventaire après décès; Saint-Jacques (rue); Bligny, Jeanne-Marie
    - Inventaire (requête des Domaines pour déshérence) après décès de Nicolas Charpentier rue de la Huchette, 8 février 1816; MC/ET/XV/1621
      inventaire après décès; Huchette (rue de la); Charpentier, Nicolas
    - Inventaire (requête des Domaines pour déshérence) après décès de Jean-Baptiste Darnaudiere ou Darnaudery, rue des Fossés Saint-Germain l'Auxerrois, 13 février 1816 - 19 mars 1816; MC/ET/XV/1621
      inventaire après décès; Fossés-Saint-Germain-l'Auxerrois (rue des); Darnaudière, Jean-Baptiste; Darnaudery, Jean-Pierre
    - Inventaire après décès de Jeanne-Marie Normand veuve de Jean-Baptiste Durie rue du Faubourg Saint-Denis., 17 février 1816; MC/ET/XV/1621
      inventaire après décès; Faubourg-Saint-Denis (rue du); Normand, Jeanne-Marie; Durie, Jean-Baptiste
    - Inventaire (requête des Domaines pour déshérence) après décès de François Savigny, passage du Caire, 22 février 1816; MC/ET/XV/1621
      inventaire après décès; Caire (passage du); Savigny, François
    - Inventaire (requête des Domaines pour déshérence) après décès de Pierre Bissardon, rue des Vieux Augustins., 23 février 1816; MC/ET/XV/1621
      inventaire après décès; Vieux-Augustins (rue des); Bissardon, Pierre
    - Inventaire (requête des Domaines pour déshérence) après décès de Jean-Louis Cochet rue Montmartre, 23 février 1816; MC/ET/XV/1621
      inventaire après décès; Montmartre (rue); Cochet, Jean-Louis
  - Minutes. 1816, mars, mars 1816; MC/ET/XV/1622
    - Inventaire (requête des Domaines) après décès de Louis-Philippe Dabouvard, allumeur de lanternes, rue des Prêcheurs, 4 mars 1816; MC/ET/XV/1622
      inventaire après décès; Prêcheurs (rue des); Dabouvard, Louis-Philippe
    - 1816, 5 mars, Jean-Pierre Saulnier jardinier demeurant à Paris passage Saulnier n°12 vend des terriens situés sous le passage Saulnier n° 12 à Jean-Michel Gubel serrurier-charron et son épouse Marie-Louise Chantepie., 5 mars 1816; MC/ET/XV/1622
      dessein du lotissement fait au lavis.
      acte de vente; Saulnier, Jean-Pierre; Gubel, Jean-Michel; Chantepie, Marie-Louise; jardinier
    - Inventaire après décès de Charles-Joseph Pilon, professeur d'écriture, rue Beauregard, 5 mars 1816; MC/ET/XV/1622
      inventaire après décès; Beauregard (rue); Pilon, Charles-Joseph; enseignant
    - Inventaire (requête des Domaines) après décès de Hélène Lefèvre à la Salpétrière et rue Saint-Louis., 5 mars 1816; MC/ET/XV/1622
      inventaire après décès; Pitié-Salpêtrière (hôpital de la); Saint-Louis (rue); Lefèvre, Hélène
    - 1816, 6 mars, Jean-Pierre Saulnier demeurant à Paris passage Saulnier n°12 vend un terrein au Passage Saulnie n° 12, à François Prot, maître maçon demeurant rue Bleu,et à Anatole-Simon Phalipau fils maître maçon demeurant à rue de l'Echiquier n° 7., 6 mars 1816; MC/ET/XV/1622
      dessin fait au lavis
      acte de vente; Saulnier, Jean-Pierre; Prot, François; Phalipau, (fils) Anatole-Simon; maçon
    - Inventaire après décès de Marie-Josèphe Durantin veuve de Jean-François Leger rue du Parc Royal, 6 mars 1816; MC/ET/XV/1622
      inventaire après décès; Parc-Royal (rue du); Durantin, Marie-Josèphe; Léger, Jean-François
    - Inventaire (requête des Domaines) après décès de Françoise Braye rue de Popincourt, 9 mars 1816; MC/ET/XV/1622
      inventaire après décès; Popincourt (rue); Braye, Françoise
    - Inventaire après décès de Joseph Peyrassi, médecin, maison du Dr Dubois, Faubourg Saint-Martin., 11 mars 1816; MC/ET/XV/1622
      inventaire après décès; Faubourg-Saint-Denis (rue du); Peyrassi, Joseph; médecin
    - Inventaire après décès de Marie-Gabrielle Fessous veuve de Thomas Trepier rue Pavée Saint-Sauveur, 12 mars 1816; MC/ET/XV/1622
      inventaire après décès; Pavée-Saint-Sauveur (rue); Fessous, Marie-Gabrielle; Trepier, Thomas
    - Inventaire (requête des Domaines) après décès de Françoise Puravette dit Bourbonnaise, rue de la Monnaie, 12 mars 1816; MC/ET/XV/1622
      inventaire après décès; Monnaie (rue de la); Puravette, Françoise; Bourbonnaise, Françoise
    - Inventaire (requête des Domaines) après décès de Antoine-Benoist Berjot, garçon limonadier, rue Froidmanteau, 12 mars 1816; MC/ET/XV/1622
      inventaire après décès; Froidmanteau (rue); Berjot, Antoine-Benoît; restaurateur
    - Inventaire (requête des Domaines) après décès de Geneviève Danos veuve de Jean-Pierre Papas, rue Boucher., 12 mars 1816; MC/ET/XV/1622
      inventaire après décès; Boucher (rue); Danos, Geneviève; Papas, Jean-Pierre
    - Inventaire (requête des Domaines) après décès de Catherine Brachey veuve du Joseph Lafont rue de la Madeleine, 13 mars 1816; MC/ET/XV/1622
      inventaire après décès; Madeleine (rue de la); Brachey, Catherine; Lafont, Joseph
    - Inventaire (requête des Domaines) après décès de Marie Gautier veuve de Aimable Berthe rue de Reuilly, 21 mars 1816; MC/ET/XV/1622
      inventaire après décès; Reuilly (rue de); Gautier, Marie; Berthe, Aimable
    - Inventaire (requête des Domaines) après décès de Marie-Marthe Pautonnier veuve de René Bezard rue Saint-Louis au Marais, 21 mars 1816; MC/ET/XV/1622
      inventaire après décès; Saint-Louis-au-Marais (rue); Pautonnier, Marie-Marthe; Bezard, René
    - Inventaire (requête des Domaines) après décès de Claude-Etienne Haviller rue du Faubourg Saint-Antoine, 21 mars 1816; MC/ET/XV/1622
      inventaire après décès; Faubourg-Saint-Antoine (rue du); Haviller, Claude-Etienne
    - Inventaire (requête des Domaines) après décès de Marie-Louise Berardier veuve de Louis Boisseau rue du Four Saint-Germain, 22 mars 1816; MC/ET/XV/1622
      inventaire après décès; Four-Saint-Germain (rue du); Berardier, Marie-Louise; Boisseau, Louis
    - Inventaire après décès de Marie-Madeleine Tourneur, femme de Pierre-Jean Joly rue Montorgueil, 23 mars 1816; MC/ET/XV/1622
      inventaire après décès; Montorgueil (rue); Tourneur, Marie-Madeleine; Joly, Pierre-Jean
    - Inventaire (requête des Domaines) après décès de Anne Simonnot veuve de Guillaume Mauras rue du Faubourg Saint-Antoine, 26 mars 1816; MC/ET/XV/1622
      inventaire après décès; Faubourg-Saint-Antoine (rue du); Simonnot, Anne; Mauras, Guillaume
    - Inventaire (requête des Domaines) après décès de Louis Passage, gardien de la prison de la Force, rue du Roi de Sicile, 26 mars 1816; MC/ET/XV/1622
      inventaire après décès; Roi-de-Sicile (rue du); Passage, Louis; gardien de prison
    - Inventaire après décès de Hilaire Varnier, ouvrier à la Monnaie, mort à l'Hospice Saint Laurent, domicilié rue Princesse, n° 18., 27 mars 1816; MC/ET/XV/1622
      inventaire après décès; Princesse (rue); Varnier, Hilaire; monnayeur
    - Inventaire (requête des Domaines) après décès de Thérèse-Josèphe Jadot veuve de Sébastien Mirabeau chirurgien rue des Fossés Monsieur Le Prince., 27 mars 1816; MC/ET/XV/1622
      inventaire après décès; Jadot, Thérèse-Josèphe; Mirabeau, Sébastien; chirurgien
    - Inventaire (requête des Domaines) après décès de Denis Bezin rue du Vieux Colombier, 28 mars 1816; MC/ET/XV/1622
      inventaire après décès; Vieux-Colombier (rue du); Bezin, Denis
    - Inventaire (requêt des Domaines) après décès de Marie-Anne-Cécile Villers rue Comtesse d'Artois, 30 mars 1816; MC/ET/XV/1622
      inventaire après décès; Comtesse-d'Artois (rue de la); Villers, Marie-Anne-Cécile
    - Inventaire après décès de Sébastien Choquelin, rue du Faubourg Saint-Denis, 30 mars 1816; MC/ET/XV/1622
      inventaire après décès; liquidation; Faubourg-Saint-Denis (rue du); Choquelin, Sébastien
  - Minutes. 1816, avril, avril 1816; MC/ET/XV/1623
    - Inventaire après décès de Antoine Deshayes rue d'Angivillers, 1er avril 1816; MC/ET/XV/1623
      inventaire après décès; Angiviller (rue d'); Deshayes, Antoine
    - Inventaire (requête des Domaines) après décès de Etienne Brayer rue Saint-Honoré, 3 avril 1816; MC/ET/XV/1623
      inventaire après décès; Saint-Honoré (rue); Brayer, Etienne
    - Inventaire (requête des Domaines) après décès de Marie-Charlotte Dauphin dite Gerot rue Sainte-Croix, 3 avril 1816; MC/ET/XV/1623
      inventaire après décès; Sainte-Croix (rue); Dauphin, Marie-Charlotte; Gerot, Marie-Charlotte
    - Inventaire après décès de Lazare Butiau, compagnon charpentier, rue Faubourg Saint-Denis, 4 avril 1816; MC/ET/XV/1623
      inventaire après décès; Faubourg-Saint-Denis (rue du); Butiau, Lazare; charpentier
    - Inventaire après décès de Marie-Cécile Bazart veuve de Joseph Boufflers à l'Hôtel Dieu, 5 avril 1816; MC/ET/XV/1623
      inventaire après décès; Hôtel-Dieu; Bazart, Marie-Cécile; Boufflers, Joseph
    - Inventaire (requêt des Domaines) après décès de Hubert Pierret, imprimeur, demeurant rue du Cloître des Bernardins, 6 avril 1816; MC/ET/XV/1623
      inventaire après décès; Cloître-des-Bernardins (rue du); Pierret, Hubert; imprimeur
    - Inventaire (requête des Domaines) après décès de Jean-Baptiste Dupont rue de l'Oursine, 6 avril 1816; MC/ET/XV/1623
      inventaire après décès; Lourcine (rue de); Dupont, Jean-Baptiste
    - Inventaire (requête des Domaines) après décès de Joseph-Denis Marchand rentier rue du Mont Saint-Hilaire, 6 avril 1816; MC/ET/XV/1623
      inventaire après décès; Mont-Saint-Hilaire (rue du); Marchand, Joseph-Denis
    - Dépôt d'un extrait intitulé inventaire après décès du Guillaume-Philibert Duhesme, général de division, 8 avril 1816; MC/ET/XV/1623
      inventaire après décès; Duhesme, Guillaume-Philibert; officier général
    - Inventaire (requête des Domaines) après décès de Louis-Julien Brionne, cocher, décédé à l'Hôtel Dieu, 8 avril 1816; MC/ET/XV/1623
      inventaire après décès; Hôtel-Dieu; Brionne, Louis-Julien; conducteur de véhicules
    - Inventaire (requête des Domaines) après décès de Jeanne-Cécile Gaudin rue de la Clef, 9 avril 1816; MC/ET/XV/1623
      inventaire après décès; Clef (rue de la); Gaudin, Jeanne-Cécile
    - Inventaire (requête des Domaines) après décès de Pierre-Bonaventure Berthenet, décorateur décédé à l'hospice de la Charité domicilié rue Petits Augustins n° 30., 13 avril 1816; MC/ET/XV/1623
      inventaire après décès; Charité (hôpital de la); Petits-Augustins (rue des); Berthenet, Pierre-Bonaventure; décorateur
    - Procès-verbal à fin d'inventaire après le décès de François DeBilly rue de Bretagne n° 46, 17 avril 1816; MC/ET/XV/1623
      inventaire après décès; Bretagne (rue de); Debilly, François
    - Inventaire (requête des Domaines) après décès de Geneviève Couvreur veuve de Mathurin-Louis Mauperché substitut du procureur général au parlement de Paris, rue Plumet, n°14., 18 avril 1816 - 7 mai 1816; MC/ET/XV/1623
      inventaire après décès; Plumet (rue); Couvreur, Geneviève; Mauperché, Mathurin-Louis; procureur de justice (Ancien Régime)
    - 1816 23 avril: Marie-Madeleine Haussemann veuve de Jean-Frédéric Schrader, négociant demeurant rue Neuve Saint Augustin, n° 3 propriétaire d'une filature de coton à Aubenton (Aisne) donne pouvoir régir et administrer la filature à Georges Haussmann., 23 avril 1816; MC/ET/XV/1623
      procuration; Aubenton (Aisne); Haussmann., Georges; Haussemann, Marie-Madeleine; Schrader, Jean-Frédéric
    - Inventaire (requête des Domaines) après décès de Philippe-Joseph-Antoine-Marie Michault dit Launoy rue Gît-Le-Coeur, 24 avril 1816; MC/ET/XV/1623
      inventaire après décès; Gît-le-Coeur (rue); Michault, Philippe-Joseph-Antoine-Marie; Launoy, Philippe-Joseph-Antoine-Marie
    - Inventaire (requête des Domaines) après décès de Suzanne Fantin veuve François Deshoullieres rue du Harlay, 24 avril 1816; MC/ET/XV/1623
      inventaire après décès; Harlay (rue de); Fantin, Suzanne; Deshoullières, François
    - Inventaire (requêt des Domaines) après décès de Christophe Desbant charpentier rue du Foin Saint-Jacques, 30 avril 1816; MC/ET/XV/1623
      inventaire après décès; Foin-Saint-Jacques (rue du); Desbant, Christophe; charpentier
  - Minutes. 1816, mai - 1816, juin, mai 1816 - juin 1816; MC/ET/XV/1624
    - 1816, 4 et 5 mai: Jean-Pierre Barrier marchand tapissier, demeurant rue du Grenelle Faubourg Saint Germain n°18 vend à la commune d'Orly (canton de Ville Juif, arrondissement de Sceaux département de la Seine) une maison rue de la Croix, 12 juin 1812 - 5 mai 1816; MC/ET/XV/1624
      1818, 12 juin 'Plan de la proprieté déssigné pour la formation d'un présbitère à Orly' dessein fait au lavis
      acte de vente; Barrier, Jean-Pierre; commerçant; tapissier
    - Inventaire (requête des Domaines) après décès de Agathe Crolé-Duval épouse de Jean-Lazare Gouvernet-Dijon rue de Sèvres, 7 mai 1816; MC/ET/XV/1624
      inventaire après décès; Sèvres (rue de); Crolé-Duval, Agathe; Gouvernet-Dijon, Lazare
    - Inventaire (requête des Domaines) après décès de Geneviève Vincent veuve de Jean-Pierre Boisseau domicilié rue de la Cordonnerie, 8 mai 1816; MC/ET/XV/1624
      inventaire après décès; Cordonnerie (rue de la); Vincent, Geneviève; Boisseau, Jean-Pierre
    - Inventaire (requête des Domaines) après décès de Anne-Marguerite Leberchez marchande de beurre rue des Potiers d'Etain, 8 mai 1816; MC/ET/XV/1624
      inventaire après décès; Potiers-d'Etain (rue des); Leberchez, Anne-Marguerite; commerçant
    - Inventaire (requête des Domaines) après décès de Marie-Thérèse Chardon veuve de Jean Simon rue Sartine, 8 mai 1816; MC/ET/XV/1624
      inventaire après décès; Sartine (rue de); Chardon, Marie-Thérèse; Simon, Jean
    - Inventaire (requête des Domaines) après décès de Gilles-Joseph Jadot horloger décédé en la demeure de François Lamiral horloger rue Saint Eloi, domicilié petite rue Taranne., 10 mai 1816; MC/ET/XV/1624
      inventaire après décès; Saint-Eloi (rue); Taranne (petite rue); Jadot, Gilles-Joseph; Lamiral, François; horloger
    - Inventaire (requête des Domaines) après décès de Adolphe-Pierre-Marie Rousseau rue de Cléry, Hôtel des Ambassadeurs., 13 mai 1816; MC/ET/XV/1624
      inventaire après décès; Cléry (rue de); Rousseau, Adolphe-Pierre-Marie
    - Inventaire (requête des Domaines) après décès de Jean-Baptiste-André Allain ancien employé rue Jean Pain Mollet., 13 mai 1816; MC/ET/XV/1624
      inventaire après décès; Jean-Pain-Mollet (rue); Allain, Jean-Baptiste-André
    - Inventaire (requête des Domaines) après décès de Gabrielle Lucotte rue du Vieux Colombier, n° 9, 15 mai 1816; MC/ET/XV/1624
      inventaire après décès; Vieux-Colombier (rue du); Lucotte, Gabrielle
    - Inventaire (requête des Domaines) après décès de Marie-Gabrielle Censier veuve de Louis Jacob domicilié rue Pagevin, 4 juin 1816; MC/ET/XV/1624
      inventaire après décès; Pagevin (rue); Censier, Marie-Gabrielle; Jacob, Louis
    - Inventaire (requête des Domaines) après décès de Marie-Rose-Josèphe Horiez rue des Fontaines, 6 juin 1816; MC/ET/XV/1624
      inventaire après décès; Fontaines (rue des); Horiez, Marie-Rose-Josèphe
    - Inventaire (requête des Domaines) après décès de Jean-François Gecé rue Meslay, n°41, 6 juin 1816; MC/ET/XV/1624
      inventaire après décès; Meslay (rue); Gecé, Jean-François
    - Inventaire (requête des Domaines) après décès de Anne Goussot veuve du François Premarais rue Saint-Jacques, 14 juin 1816; MC/ET/XV/1624
      inventaire après décès; Saint-Jacques (rue); Goussot, Anne; Premarais, François
    - Inventaire après décès de Pierre-Antoine Denis menuisier rue du Faubourg Saint-Martin, 29 juin 1816; MC/ET/XV/1624
      inventaire après décès; Faubourg-Saint-Martin (rue du); Denis, Pierre-Antoine; menuisier
    - Inventaire (requête des Domaines) après décès de Marie-Anne Girard rue Pavée Saint Sauveur, 29 juin 1816; MC/ET/XV/1624
      inventaire après décès; Pavée (rue); Girard, Marie-Anne
  - Minutes. 1816, juillet - 1816, août, juillet 1816 - août 1816; MC/ET/XV/1625
    Attention: certains actes ont été constatés manquants
    - Inventaire (requête des Domaines) après décès de Joseph Dionet contrôleur attaché au Théâtre français rue Sainte-Anne n°5, 2 juillet 1816; MC/ET/XV/1625